# 该土地使用权该以何种价格入账

提问人：跳动的云 时间：2011-01-03 13:44:45
本地一家公司，在本地的工业园拍下一块地，标价是 900 多万。但实际只付了 200 多万就把地拿下来了，剩下的钱政府承诺不需要支付，我想问的是，该土地使用权该以多少金额入账。是 900 多万还是 200 多万。如果是以 900 多万的标价入账的话，入账金额和实际支付的金额之间的差额应入什么科目呢。（递延收益？）

回答人：chenyiwei
此问题以前讨论过多次。一般应当按土地使用权出让合同约定的出让金（ 900 万）入账土地使用权，该金额与实际支付的价款 200 万之间的差额 700 万，在原会计制度下作为资本公积处理；新准则下作为政府补助计入递延收益，在土地使用权的摊销年限内摊销。另外在新准则下还需要关注是否需确认递延所得税。